【裁判字號】    92,交上易,739
【裁判日期】    920527
【裁判案由】    過失傷害
【裁判全文】
臺灣高等法院臺中分院刑事判決                  九十二年度交上易字第七三九號
    上  訴  人  臺灣台中地方法院檢察署檢察官
    被      告  丁○○
右上訴人因被告過失傷害案件，不服臺灣台中地方法院九十一年度易字第三六五號中
華民國九十二年二月二十六日第一審判決（起訴案號：臺灣台中地方法院檢察署九十
一年度偵字第一○一四三號），提起上訴，本院判決如左：
    主  文
原判決撤銷。
丁○○因過失傷害人，處有期徒刑貳月，如易科罰金，以參佰元折算壹日。
    事  實
一、丁○○於民國九十一年三月一日上午九時十五分許，駕駛車牌號碼二Ｓ－五五九
    八號自用小客車，沿台中縣龍井鄉○○路東往西（沙鹿）方向行駛，途徑該路與
    東園巷交岔路口，理應注意車輛行駛時，駕駛人應注意車前狀況，隨時採取必要
    之安全措施及汽車行駛至交岔路口，轉彎車應讓直行車先行，並遵守交通號誌之
    指示行車。而依當時情形，路面無障礙，又無不能注意之情事，竟疏於注意，於
    左轉燈號尚未亮前，闖紅燈貿然左轉，致撞及同一時、地，由乙○○所騎乘沿台
    中縣龍井鄉○○路西往東方向車牌號碼ＪＤＳ－０二八號之重型機車，致乙○○
    於機車倒地後，身體受有右股骨折、左脛骨後十字韌帶撕裂性骨折等處傷害。丁○○於肇事後，於有偵查犯罪職權之機關或個人發覺其犯罪前，即打電話報警，
    並於警員甲○○到現場處理時，坦承自首其為肇事者。
二、案經被害人乙○○訴由台中縣警察局烏日分局報請臺灣臺中地方法院檢察署檢察
    官偵查起訴。
    理  由
一、訊據被告丁○○（以下簡稱被告）對有於右開時、地發生車禍肇事，致被害人乙○○受傷之事實坦承不諱，並經被害人乙○○及證人葛執容於警訊指、證述綦詳
    ，復有道路交通事故調查報告表、診斷證明書各一紙附卷可稽（見偵查卷第十二
    、十八、十九頁）。次按車輛行駛時，駕駛人應注意車前狀況，隨時採取必要之
    安全措施及汽車行駛至交岔路口，轉彎車應讓直行車先行，並遵守交通號誌之指
    示行車。道路交通安全規則第九十條、第九十四條第三項、第一百零二條第一項
    第六款各定有明文。被告駕車自應注意上述道路交通安全規定，且依當時路狀，
    路面無障礙，又無不能注意之情形，竟疏不注意為之，以致肇事，致告訴人受傷
    ，被告確有過失，而其過失行為與被害人所受之上開傷害，亦顯具有相當因果關
    係。且本件車禍經原審送台灣省台中縣區車輛行車事故鑑定委員會鑑定結果，亦
    認被告丁○○駕駛自小客車違反號誌指示闖紅燈左轉，且未注意車前狀況，為肇
    事原因，有該委員會九十二年一月十六日中縣鑑字第九一０二六七號函一份附卷
    可稽（見原審卷第十九、二十頁）。是本案事證明確，被告涉犯過失傷害之犯行
    ，堪以認定。
二、核被告所為，係犯刑法第二百八十四條第一項前段之過失傷害罪。又被告於肇事
    後，於有偵查犯罪職權之機關或個人發覺其犯罪前，即打電話報警，並於警員甲○○到現場處理時，坦承其肇事等情，業據被告供明在卷，並經證人即警員甲○○於本院調查時到庭證稱：我在巡邏時接獲值班勤務中心通知我去的，到現場後
    詢問後，被告承認他開車肇事，去之前不知何人肇事等語無誤（見本院卷九十二
    年五月五日調查訊問筆錄），則被告上開所為，顯合於刑法第六十二條自首之規
    定，應依法減輕其刑。原審判決以本案事證明確，對被告予以論罪科刑，固有相
    當見地，然原審對被告上開所為，未論以合於自首規定，並依法減輕其刑，自有
    未洽。次按量刑輕重係屬事實審法院得依職權自由裁量之事項，苟已斟酌刑法第
    五十七條各款所列情狀而未逾越法定刑度，不得遽指為違法（參最高法院七十二
    年度台上字第六六九六號、七十五年度台上字第七０三三號判例）；且在同一犯
    罪事實與情節，如別無其他加重或減輕之原因，下級審量定之刑，亦無過重或失
    輕之不當情形，則上級審法院對下級審法院之職權行使，原則上應予遵重（參最
    高法院八十五年度台上字第二四四六號裁判意旨）。按過失傷害罪之法定本刑為
    六月以下有期徒刑、拘役或五百元以下罰金；原審審酌被告一切情狀，量處被告
    有期徒刑三月，經核於法，並無不合，依前開說明，即不得任意指為違背法令，
    而據為提起上訴之理由。是檢察官上訴意旨指摘原審對被告量刑過輕，自屬無據
    。然原審判決既有上開未依自首規定，對被告予以減輕其刑之可議之處，仍屬無
    可維持，自應由本院予以撤銷改判。爰審酌被告之過失程度、被害人乙○○所受
    傷勢非輕、被告犯後迄未與被害人乙○○達成民事和解賠償，及其犯後坦承犯行
    等一切情狀，量處如主文所示之刑，並諭知易科罰金之折算標準。
三、據上論斷，應依刑事訴訟法第三百六十九條第一項前段、第三百六十四條、第二
    百九十九條第一項前段，刑法第二百八十四條第一項前段、第六十二條前段、第
    四十一條第一項前段，罰金罰鍰提高標準條例第一條前段、第二條判決如主文。
本案經檢察官丙○○到庭執行職務。
中      華      民      國      九十二      年      五    月    二十七  日
                                   臺灣高等法院臺中分院刑事第八庭
                                         審判長法  官  羅  得  村
                                               法  官  劉  榮  服
                                               法  官  黃  文  進
右正本證明與原本無異。
不得上訴。
                                               書記官  許  麗  花
中      華      民      國    九十二     年      五       月   二十八   日
附錄論罪科刑條文：
刑法第二百八十四條第一項：
因過失傷害人者，處六月以下有期徒刑、拘役或五百元以下罰金，致重傷者，處一年
以下有期徒刑、拘役或五百元以下罰金。
                                                                        Ｆ


司法院資訊處製作；財團法人民間司法改革基金會備份。
